臺灣新北地方法院刑事判決　　　　　 110年度審易字第1075號
公　訴　人　臺灣新北地方檢察署檢察官
被　　　告　鄭維仁



上列被告因妨害自由等案件，經檢察官提起公訴（110 年度調偵
緝字第162 號），本院判決如下：
    主  文
鄭維仁犯毀損罪，累犯，處罰金新臺幣壹萬元，如易服勞役，以
新臺幣壹仟元折算壹日。
    事實及理由
壹、查被告鄭維仁所犯均係死刑、無期徒刑、最輕本刑為3 年以
    上有期徒刑以外之罪，被告於準備程序就被訴事實為全部有
    罪之陳述，經告知簡式審判程序之旨，並聽取其與檢察官之
    意見後，本院認無不得或不宜改依簡式審判程序進行之處，
    爰依刑事訴訟法第273 條之1 第1 項、第284 條之1 之規定
    ，裁定進行簡式審判程序，合予敘明。
貳、本案犯罪事實、證據及應適用之法條，除下列事項應予更正
    、補充外，餘均引用附件即檢察官起訴書之記載：
一、犯罪事實欄一第3 至4 行所載之「於民國107 年10月2 日入
    監執行完畢」，應更正為「於民國107 年10月2 日執行完畢
    出監」。
二、證據並所犯法條欄二關於被告本件犯行構成累犯是否加重其
    刑部分，應補充為「被告前有如犯罪事實欄一所載經法院科
    刑及執行之紀錄，此有臺灣高等法院被告前案紀錄表1 份在
    卷可參，其於有期徒刑執行完畢5 年內，故意再犯本件犯行
    而構成累犯，然核其之前案類型為施用毒品、公共危險等案
    件，在犯罪類型、罪質、侵害法益等面向，概與本件犯行間
    ，欠缺關連性或加重處罰之必要性，復參照司法院大法官會
    議解釋第775 號解釋意旨，認尚無援引累犯規定加重其刑之
    確切事由，故不予加重其刑，特予指明」。
三、補充「被告鄭維仁於110 年11月4 日本院準備程序及審理時
    之自白（參本院卷附當日各該筆錄）」為證據。
叁、審酌被告酒後不知節制自身行為，恣意毀損告訴人洪旻汶所
    有之物品，且未經同意侵入告訴人之屋舍，所為侵害他人財
    產安全及家宅安寧，皆有不該，被告犯後於本院審理中雖坦
    承犯行，然迄今未能與告訴人達成和解或成立調解，亦未獲
    取告訴人之諒解，兼衡被告之素行、教育程度、職業、家庭
    經濟與生活狀況等一切情狀，量處如主文所示之刑，並諭知
    如易服勞役之折算標準，以資處罰。
肆、本判決係依刑事訴訟法第310 條之2 及第454 條所製作之簡
    化判決，依法僅需記載犯罪事實、證據名稱及應適用之法條
    ，並得以簡略方式為之，如認定之犯罪事實、證據及應適用
    之法條，與檢察官起訴書之記載相同者，得引用之，附此敘
    明。
據上論斷，應依刑事訴訟法第273 條之1 第1 項、第299 條第1
項前段、第310 條之2 、第454 條（本件依刑事判決精簡原則，
僅記載程序法條文），判決如主文。
本案經檢察官陳姵伊偵查起訴，由檢察官陳炎辰到庭執行公訴。
中    華    民    國    110   年    11    月    16    日
                刑事第二十四庭  法  官  李俊彥
以上正本證明與原本無異。
如不服本判決，應於判決送達後20日內敘明上訴理由，向本院提
出上訴狀（應附繕本），上訴於臺灣高等法院。其未敘述上訴理
由者，應於上訴期間屆滿後20日內向本院補提理由書「切勿逕送
上級法院」。
                                書記官  林慈恩
中    華    民    國    110   年    11    月    16    日
附錄本判決論罪之法律條文：
中華民國刑法第306 條
無故侵入他人住宅、建築物或附連圍繞之土地或船艦者，處1 年
以下有期徒刑、拘役或9 千元以下罰金。
無故隱匿其內，或受退去之要求而仍留滯者，亦同。
　
中華民國刑法第354 條
毀棄、損壞前二條以外之他人之物或致令不堪用，足以生損害於
公眾或他人者，處2 年以下有期徒刑、拘役或1 萬5 千元以下罰
金。
--------------------------------------------------------
附件：
臺灣新北地方檢察署檢察官起訴書
                                  110年度調偵緝字第162號
    被      告  鄭維仁  男  50歲（民國00年0月00日生）
                        住新北市○○區鎮○街000○0號2樓
                        居新北市○○區○○街00○0號
                        國民身分證統一編號：Z000000000號
上列被告因毀棄損壞等案件，已經偵查終結，認應提起公訴，茲
將犯罪事實及證據並所犯法條分敘如下：
        犯罪事實
一、鄭維仁前因違反毒品危害防制條例、公共危險等案件，分別
    經臺灣新北地方法院判決有罪確定，並經該法院以106 年度
    聲字第5319號定應執行有期徒刑6 月確定，於民國107 年10
    月2 日入監執行完畢。詎其仍不知悔改，基於毀損他人器物
    及侵入住宅之犯意，於109 年10月7 日19時30分許，在洪旻
    汶出租予其前妻許卉莉之新北市○○區○○街00號3 樓房屋
    前，徒手強行轉動該房屋大門把手，致令該房屋大門把手及
    其上電子鎖（價值計約新臺幣【下同】1 萬元）均不堪使用
    ，足以生損害於洪旻汶，復無故侵入上址徘徊。嗣警方接獲
    報案並調閱現場監視器畫面，而查悉上情。
二、案經洪旻汶訴由新北市政府警察局樹林分局報告偵辦。
        證據並所犯法條
一、證據清單及待證事實：
┌──┬───────────┬─────────────┐
│編號│  證  據  名  稱      │    待  證  事  實        │
├──┼───────────┼─────────────┤
│ 1  │被告鄭維仁於警詢及偵查│被告於上開時間，徒手毀損上│
│    │中之自白              │開房屋大門把手及其上電子鎖│
│    │                      │後，無故侵入徘徊之事實。  │
├──┼───────────┼─────────────┤
│ 2  │告訴人洪旻汶於警詢及偵│1.告訴人將上開房屋出租予證│
│    │查中之指訴            │  人之事。                │
│    │                      │2.上開房屋大門把手及其上電│
│    │                      │  子鎖價值計約1 萬元之事實│
│    │                      │  。                      │
├──┼───────────┼─────────────┤
│ 3  │證人許卉莉於警詢時之證│證人於上開時、地，聽到被告│
│    │述                    │在門外叫囂，並聽到撞擊及推│
│    │                      │開門的聲音之事實。        │
├──┼───────────┼─────────────┤
│ 4  │上開房屋大門把手及其上│被告於上開時間，徒手毀損上│
│    │電子鎖照片3 張、現場監│開房屋大門把手及其上電子鎖│
│    │視器錄影畫面翻拍照片3 │後，無故侵入徘徊之事實。  │
│    │張、現場監視器錄影光碟│                          │
│    │1 片                  │                          │
├──┼───────────┼─────────────┤
│ 5  │建物所有權狀1 張      │上開房屋係告訴人所有之事實│
│    │                      │。                        │
├──┼───────────┼─────────────┤
│ 6  │契約1份               │告訴人與證人於109 年9 月12│
│    │                      │日約定告訴人於109 年10月7 │
│    │                      │日退還押金予證人並結算電費│
│    │                      │之事實。                  │
└──┴───────────┴─────────────┘
二、核被告所為，係犯刑法第306 條第1 項之侵入住宅及同法第
    354 條之毀損他人器物等罪嫌。被告以一行為觸犯上開2 罪
    嫌，為想像競合犯，請從一重之毀損他人器物罪嫌處斷。又
    被告前有如犯罪事實欄所載論罪科刑及執行情形，有全國刑
    案資料查註表附卷可參，其於受徒刑之執行完畢後，5 年以
    內故意再犯本案有期徒刑以上之罪，為累犯，請參照司法院
    大法官會議釋字第775 號解釋意旨，審酌是否依刑法第47條
    第1 項規定加重其刑。
三、依刑事訴訟法第251 條第1 項提起公訴。
    此  致
臺灣新北地方法院
中    華    民    國   110    年    6     月    3     日
                              檢  察  官  陳姵伊